臺灣新北地方法院刑事判決
110年度審訴字第1227號
公  訴  人  臺灣新北地方檢察署檢察官
被      告  張源興




選任辯護人  林靜文律師(法律扶助律師)          
上列被告因傷害等案件，經檢察官提起公訴（110年度偵字第188
10號、第19043號），被告於準備程序中就被訴事實為有罪之陳
述，經本院合議庭裁定改以簡式審判程序審理，判決如下：
    主  文
張源興犯恐嚇危害安全罪，累犯，處拘役肆拾日，如易科罰金，
以新臺幣壹仟元折算壹日。又犯傷害罪，累犯，處拘役伍拾日，
如易科罰金，以新臺幣壹仟元折算壹日。應執行拘役柒拾日，如
易科罰金，以新臺幣壹仟元折算壹日。
    事實及理由
一、本案犯罪事實及證據，除犯罪事實一第5行「和成路 」之記
    載，應更正為「和城路」；證據部分補充「被告張源興於本
    院準備程序、審理時之自白」外，餘均引用如附件檢察官起
    訴書之記載。
二、論罪科刑：
  ㈠核被告就起訴書犯罪事實一㈠所為，係犯刑法第305條恐嚇危
    害安全罪；就起訴書犯罪事實一㈡所為，係犯刑法第277條第
    1項傷害罪及同法第309條第2項以強暴犯公然侮辱罪。又被
    告就起訴書犯罪事實一㈡所為，係以一行為，同時觸犯傷害
    及以強暴犯公然侮辱等罪，為想像競合犯，應依刑法第55條
    規定，從一重之傷害罪處斷。再被告就起訴書犯罪事實一㈠
    、㈡犯行間，犯意各別，行為互殊，應予分論併罰。　
  ㈡被告前有起訴書犯罪事實欄所載之犯罪科刑及執行情形，有
    臺灣高等法院被告前案紀錄表在卷可稽，其於徒刑執行完畢
    後5年內故意再犯上開有期徒刑以上之2罪，均為累犯，依司
    法院釋字第775號解釋所示，為避免發生罪刑不相當之情形
    ，法院就該個案依該解釋意旨，裁量是否加重最低本刑；考
    量被告上開構成累犯之犯罪紀錄，與本案犯行之罪名、犯罪
    類型部分相同，足見被告對刑罰之反應力薄弱，認本案適用
    刑法第47條累犯加重之規定，並無罪刑不相當之情事，爰均
    依刑法第47條第1項規定，加重其刑。
  ㈢爰審酌被告因故與告訴人江定國發生爭執，不思理性溝通處
    理，竟傳送恐嚇簡訊，並在公眾得出入之場所，對告訴人暴
    力相向，不僅使告訴人受有傷害，且足以貶損告訴人之人格
    及名譽，未尊重他人之名譽法益，實應譴責 ，惟念其犯後
    終能坦承犯行，態度尚可，然迄未與告訴人達成和解或獲得
    諒解，兼衡被告個人戶籍資料查詢結果註記高職肄業之教育
    程度、生活狀況、素行、因不滿告訴人介入其婚姻之犯罪動
    機、告訴人傷勢、本案衝突發生原因與經過等一切情狀，分
    別量處如主文所示之刑及諭知易科罰金之折算標準，並定應
    執行刑及諭知易科罰金之折算標準。
本案經檢察官楊凱真偵查起訴，由檢察官宋有容到庭執行職務。
中    華    民    國   111    年    3     月    14    日
                  刑事第二十三庭  法  官  龔書安
上列正本證明與原本無異。
如不服本判決，應於判決送達後20日內敘明上訴理由，向本院提
出上訴狀 (應附繕本) ，上訴於臺灣高等法院。其未敘述上訴理
由者，應於上訴期間屆滿後20日內向本院補提理由書「切勿逕送
上級法院」。
                                  書記官  石秉弘
中　　華　　民　　國　　111 　年　　3 　　月　　15　　日
附錄本案論罪科刑法條全文：
中華民國刑法第305條
以加害生命、身體、自由、名譽、財產之事恐嚇他人，致生危害
於安全者，處2年以下有期徒刑、拘役或9千元以下罰金　　　　

中華民國刑法第309條
公然侮辱人者，處拘役或9千元以下罰金。
以強暴犯前項之罪者，處1年以下有期徒刑、拘役或1萬5千元以
下罰金。

中華民國刑法第277條
傷害人之身體或健康者，處5年以下有期徒刑、拘役或50萬元以
下罰金。
犯前項之罪，因而致人於死者，處無期徒刑或7年以上有期徒刑
；致重傷者，處3年以上10年以下有期徒刑。
------------------------------------------------------
附件：
臺灣新北地方檢察署檢察官起訴書
                                    110年度偵字第18810號
                                    110年度偵字第19043號
被　　　告　張源興　男　47歲（民國00年0月00日生）
　　　　　　　　　　　　住新北市○○區○○路0段000巷00號
　　　　　　　　　　　　　2樓
　　　　　　　　　　　　居新北市○○區○○路0段000號5樓
　　　　　　　　　　　　國民身分證統一編號：Z000000000號
選任辯護人  林靜雯律師(法律扶助)　　　　　　　　　　　
上列被告因傷害等案件，已經偵查終結，認應該提起公訴，茲將
犯罪事實及證據並所犯法條分敘如下：
　　　　犯罪事實
一、張源興前因恐嚇等案件，經臺灣新北地方法院以105年度易
    字第287號判決判處應執行有期徒刑6月，經臺灣高等法院以
    105年度上易字第2623號駁回上訴確定，於民國106年10月17
    日執行完畢。詎仍不知悔改，為下列犯行：
(一)於109年12月21日12時25分許，在新北市土城區和成路一帶
    ，因不滿江定國與其配偶陳玉玲往來關係，竟基於恐嚇之犯
    意，使用陳玉玲申請之門號0000000000號行動電話，傳送「
    幹你娘，我找小弟去你家幹你」、「我一定會幫他桃回來，
    大家來試試看，我知道你家住那，是我要你命，要你生不如
    死，我老婆也驗傷也要告你，等著吧，王八蛋」之簡訊內容
    予江定國，致江定國收受上開訊息後，心生畏懼，深恐生命
    、身體之安全遭受危害。
(二)於110年1月19日23時15分許，在新北市○○區○○路0段0號新北
    市立土城醫院（下稱土城醫院）接受診治時，見江定國駕駛
    車牌號碼0000-00號自用小客車搭載其配偶陳玉玲前來而心
    生不悅，竟基於傷害、強暴公然侮辱之犯意，在土城醫院前
    之不特定人得以共見共聞場所，徒手掐握告訴人江定國頸部
    推撞車輛之方式，致使江定國受有頸部挫傷之傷害，復以「
    幹你娘機掰」之言語辱罵江定國，足以貶損江定國之名譽及
    社會評價。
二、案經江定國訴由新北市政府警察局新店分局、土城分局報告
    偵辦。
　　　　　　證據並所犯法條
一、證據清單及待證事實：
編號 證據名稱 待證事實 1 被告張源興偵訊中之供述 1.被告傳送上開簡訊內容   予告訴人江定國之事     實。 2.被告於110年1月19日，   在土城醫院前，推告訴   人之事實。 2 證人即告訴人江定國於警詢及偵訊中之具結證述 證明全部事實。 3 證人即被告配偶陳玉玲於警詢及偵訊中之具結證述 同上。 4 簡訊翻拍照片1張、門號0000000000號申請人資料 被告傳送犯罪事實一、(一)所載簡訊內容與告訴人之事實。 5 亞東紀念醫院診斷證明書(乙種)、監視錄影檔案及截圖畫面、告訴人所提供之手機錄影檔案及截圖畫面、現場錄音譯文表 佐證被告於犯罪事實一、(二)時、地，掐握告訴人頸部推撞車輛，致使告訴人受有頸部挫傷之傷害，及被告言詞辱罵告訴人之事實。 
二、核被告張源興所為，犯罪事實一、(一)部分，係犯刑法第30
    5條恐嚇危害安全罪嫌；犯罪事實一、(二)部分，係犯刑法
    第277條第1項傷害、第309條第2項以強暴犯公然侮辱等罪嫌
    ，被告係出於單一犯意，在相連及密切接近之時間內實施傷
    害及侮辱犯行，侵害同一法益，各行為之獨立性極為薄弱，
    依一般社會健全觀念，在時間差距上難以強行分開，應視為
    數個舉動之接續施行，合為包括之一行為予以評價，為接續
    犯，應論以一罪，是被告以一行為，同時觸犯傷害、以強暴
    犯公然侮辱等罪嫌，為想像競合犯，請依刑法第55條規定，
    從重論以傷害罪嫌。而被告所犯恐嚇及傷害犯行間，犯意各
    別，行為互殊，請論予數罪併罰。又被告曾受有期徒刑執行
    完畢，有本署刑案資料查註紀錄表可參，其於5年內故意再
    犯本件有期徒刑以上之罪，為累犯，請參照大法官會議釋字
    第775號解釋意旨，審酌是否依刑法累犯規定加重其刑。
三、至告訴及報告意旨認被告於犯罪事實一、(二)上揭衝突過程
    中，致告訴人駕駛之車牌號碼0000-00號自用小客車左後方
    門板凹陷，涉有刑法第354條之毀損罪嫌。惟按犯罪事實應
    依證據認定之，無證據不得認定犯罪事實，刑事訴訟法第15
    4條第2項定有明文。次按認定不利於被告之事實，須依積極
    證據，苟積極證據不足為不利於被告事實之認定時，即應為
    有利於被告之認定。又告訴人之告訴，係以使被告受刑事訴
    追為目的，是其陳述是否與事實相符，仍應調查其他事實以
    資審認，始得為不利被告之認定，最高法院30年上字第816
    號、52年台上字第1300號判例可資參照。另按過失行為之處
    罰，以有特別規定者為限，刑法第12條第2項定有明文。末
    按刑法第354條之毀損罪，以行為人故意毀損他人之物為其
    構成要件，並無處罰過失毀損之規定，是該罪之成立，限行
    為人故意毀棄損壞他人之物者，始為該當。經查，上開車輛
    左後車門凹陷係因與被告推打告訴人所造成乙情，業經告訴
    人指訴在卷，從而，被告應係於推打告訴人時，不注意而造
    成車門凹陷，主觀上應無毀損他人器物之故意，另告訴人僅
    提出估價單並無提出車門凹陷損壞照片，被告前開行為是否
    有造成車門損壞，尚有疑慮，自難單憑告訴人片面指訴，即
    以刑法毀損罪責相繩。惟被告涉嫌毀損罪部分若成立犯罪，
    與上開起訴傷害部分，為同一社會基本事實，應為上開起訴
    效力所及，爰不另為不起訴處分，附此敘明。
四、依刑事訴訟法第251條第1項提起公訴。
  　此　致
臺灣新北地方法院
中　　華　　民　　國　 110　　年　　10　　月　　26　　日
　　　　　　　　　　　　　　　檢　察　官  楊凱真
本件正本證明與原本無異
中　　華　　民　　國　 110　　年　　11　　月　   1　  日
                              書　記　官  郭怡君
附錄本案所犯法條全文：
中華民國刑法第305條
以加害生命、身體、自由、名譽、財產之事恐嚇他人，致生危害
於安全者，處2年以下有期徒刑、拘役或9千元以下罰金。

中華民國刑法第309條
公然侮辱人者，處拘役或9千元以下罰金。
以強暴犯前項之罪者，處1年以下有期徒刑、拘役或1萬5千元以
下罰金。　　

中華民國刑法第277條
傷害人之身體或健康者，處5年以下有期徒刑、拘役或50萬元以
下罰金。
犯前項之罪，因而致人於死者，處無期徒刑或7年以上有期徒刑
；致重傷者，處3年以上10年以下有期徒刑。